【裁判字號】    95,台上,71
【裁判日期】    950105
【裁判案由】    恐嚇等罪
【裁判全文】
最高法院刑事判決                九十五年度台上字第七一號
    上  訴  人  甲○○
                        號4樓（另案在台灣嘉義監獄執行）
上列上訴人因恐嚇等罪案件，不服台灣高等法院中華民國九十四
年十月十八日第二審判決（九十四年度上訴字第二四九三號，起
訴案號：台灣台北地方法院檢察署九十三年度偵字第一八一七號
），提起上訴，本院判決如下：
    主  文
上訴駁回。
    理  由
一、恐嚇取財部分
按刑事訴訟法第三百七十七條規定：上訴於第三審法院，非以判
決違背法令為理由，不得為之。是提起第三審上訴，應以原判決
違背法令為理由，係屬法定要件，如果上訴理由狀未依據卷內訴
訟資料，具體指摘原判決不適用何種法則或如何適用不當，或所
指摘原判決違法情事，顯與法律規定得為第三審上訴理由之違法
情形，不相適合時，均應認其上訴為違背法律上之程式，予以駁
回。本件原判決綜合全部卷證資料，認上訴人甲○○有其事實欄
所載夥同李冠宏以剪斷電台訊號線、電話線、電腦線及交付制式
子彈二顆等方法恐嚇取財未遂之犯行，已詳敘所憑之證據與認定
之理由。對於上訴人辯稱：伊於民國九十二年七月二十九日係晚
間九時許才到新生活計程車無線電台，斯時始知為處理債務問題
，伊未恐嚇被害人鄭勝和、鄒尚紘交付財物，伊有說那天不讓新
生活計程車無線電台營業，有叫小弟去拔線，但剪線之事伊不知
情，伊無不法所有之恐嚇意圖，共同被告李冠宏（通緝中）與鄭
勝和、鄒尚紘確有新台幣（下同）一千餘萬元之債務糾紛云云，
認係卸責之詞，不足採信，亦依調查所得證據，逐一加以指駁及
說明。因而撤銷第一審之科刑判決，改判依想像競合犯及牽連犯
恐嚇取財與違反槍砲彈藥刀械管制條例第十二條第四項之罪之關
係，從一重仍論處上訴人共同連續意圖為自己不法之所有，以恐
嚇使人將本人之物交付，未遂，累犯罪刑。
上訴意旨略以：本件與第一審法院九十三年度易字第一三二九號
案中之恐嚇取財既遂罪有接續犯關係，應為該案既判力所及，原
審仍為實體判決，違背一事不再理原則；原審未依聲請傳喚證人
黃介良作證，有應於審判期日調查之證據未予調查之違法云云。
惟查犯罪事實之認定、證據之取捨及其證明力如何，乃事實審法
院自由判斷之職權，如其取捨判斷不違背經驗法則與論理法則，
即不得指為違法，而據為上訴第三審之理由。本件原判決已說明
本於調查所得心證，分別定其取捨而為事實判斷之理由，並依確
認之事實，就本件犯罪時間在九十二年八月間，上訴人藉口為人
處理債務，恐嚇鄭勝和、鄒尚紘等人交付一千萬元，至上訴人另
案經第一審法院以九十三年度易字第一三二九號判決論處恐嚇取
財既遂罪刑部分，犯罪時間在九十三年八月十二日，係上訴人於
九十三年五月間接獲第一審法院九十二年度感裁字第五六號交付
感訓處分之裁定後，始另行起意，於同年八月十二日下午三時許
，至新生活無線電台內，向鄒尚紘恫稱：「我現在已被裁定流氓
感訓，……，反正我也準備跑路，之前的債務先不談，我一再警
告你流氓感訓抗告期只剩三天，你都避不見面，現在期限已過，
我已無法提出抗告，你要給我一個交代。送子彈的事我承認，但
這條交保金你要給我，因為是你們公司造成的。另外我被判感訓
三年，這段期間你每個月要拿一萬元給我生活，這件事就算了」
等語，致鄒尚紘心生畏懼，當場交付三萬元現金予上訴人，其犯
罪動機亦不相同，是本件與該案無實質或裁判上一罪關係，非該
案既判力所及，暨本件事證已明，無再傳喚黃介良作證之必要，
已敘明其論據。所為論斷，核無違背客觀存在之經驗法則與論理
法則，自屬原審採證、認事之適法職權行使，亦無調查職責未盡
之情事。其餘上訴意旨，皆係對原審採證、認事之職權行使及已
詳為論斷之事項，恣意為事實上之爭執，均非依據卷內訴訟資料
具體指摘原判決有何違背法令，應認其此部分之上訴違背法律上
之程式，予以駁回。
二、恐嚇危害安全部分
按最重本刑為三年以下有期徒刑、拘役或專科罰金之罪，經第二
審判決者，不得上訴於第三審法院，刑事訴訟法第三百七十六條
第一款定有明文。上訴人被訴於九十二年八月二十九日及同年月
三十日，在台北市中山區○○○路○段二八二號、同區○○路六
０七號對面計程車排班處，以加害生命、身體或財產之事恐嚇許
少菲等人部分，原判決係依刑法第三百零五條論處罪刑，該罪係
最重本刑為三年以下有期徒刑、拘役或罰金之罪，依上開說明，
此部分既經第二審判決，自不得上訴於第三審法院。上訴人竟復
提起上訴，顯為法所不許，應予駁回。
據上論結，應依刑事訴訟法第三百九十五條前段，判決如主文。
中    華    民    國  九十五  年    一    月    五    日
                      最高法院刑事第八庭
                          審判長法官  張  淳  淙
                                法官  張  春  福
                                法官  呂  丹  玉
                                法官  洪  昌  宏
                                法官  蔡  彩  貞
      本件正本證明與原本無異
                                      書  記  官
中    華    民    國  九十五  年    一    月    九    日
                                                Ａ


司法院資訊處製作；財團法人民間司法改革基金會備份。
